【裁判字號】    90,自,181
【裁判日期】    901121
【裁判案由】    偽造文書
【裁判全文】
臺灣桃園地方法院刑事判決                            九十年度自字第一八一號
    自訴人  乙○○
    被  告  甲○○
右列被告因偽造文書等案件，經自訴人提起自訴，本院判決如左：
    主  文
被告被訴偽造文書部分無罪。
被訴瀆職部分自訴不受理。
    理  由
一、自訴意旨略以：（一）自訴人乙○○於民國九十年三月十七日上午十一時五分許
    ，駕駛車牌號碼ＨＴ─六二三號營業大貨車送貨，途經桃園縣蘆竹鄉○○路二五
    五號前欲停車送貨，該路段標誌黃線，惟因路旁被機車違規占用停車，其不得不
    停於機車旁，警員即被告甲○○明知前揭地點係在「南崁路」，被告竟於桃園縣
    警察局舉發違反道路交通管理事件通知單上將違規地點虛偽記載為「南崁立仁街
    口」，因認被告涉有刑法偽造文書罪嫌云云。（二）被告明知前揭路段長期被機
    車占用違規停車及附近市場內長期為攤販占用道路，竟未取締，顯涉有刑法瀆職
    罪嫌云云。
二、壹、無罪部分：
      訊據被告甲○○堅決否認右揭犯行，辯稱：自訴人違規地點係南崁路與立仁街
      交岔路口附近，因而開立違規單即載明違規地點「南崁  立仁街」，並未偽造
      文書，至於當日被告係停於道路上，應係併排停車，且該路段禁止大貨車進入
      ，於路口有標誌告示，自訴人違規明確，伊亦未偽造文書等語。經查：自訴人
      所稱之違規地點係在桃園縣蘆竹鄉○○路上之巧巧屋前，該地點位於交岔路口
      附近，有被告所提出之現場相片五幀在卷可稽。觀諸自訴人所提之舉發違反道
      路交通管理事件通知單上載明違規地點「南崁立仁街」，應係「南崁路與立仁
      街口」之簡寫，是與前揭現場相片相符，故被告尚無偽造文書之情事。綜上所
      述，被告所辯衡情尚可採信，此外本院復查無其他積極證據，足資證明被告犯
      行，依首揭說明，被告之犯罪無法證明，自應認為無罪之諭知。
    貳、自訴不受理部分：
     （一）按犯罪之被害人得提起自訴，刑事訴訟法第三百十九條第一項固定有明
           文，惟此之被害人係指犯罪之直接被害人而言。復按，不得提起自訴而
           提起者，應諭知不受理之判決，刑事訴訟法第三百三十四條亦有明定。
     （二）本件自訴人指訴被告身為警員應取締機車違規停車及攤販違占用道路之
           情，「縱令屬實」，則被告所侵害之法益應為交通管理，直接被害人並
           非個人，亦即本件自訴人並非直接被害人，依前揭說明不得提起自訴，
           並依刑事訴訟法第三百三十四條為不受理之諭知。
三、據上論斷，應依刑事訴訟法第三百四十三條、第三百三十四條、第三百零一條第
    一項判決如主文。
中      華      民      國    九十      年     十一     月    二十一    日
                                臺灣桃園地方法院刑事第一庭
                                    法  官  吳爭奇
右正本證明與原本無異。
如不服本判決應於送達後十日內向本院提出上訴狀。
                                    書記官  古玉琴
中      華      民      國    九十      年     十一     月    二十六    日


司法院資訊處製作；財團法人民間司法改革基金會備份。
